臺灣高等法院刑事裁定　　　　　　　　　　　　　　九十一年度交抗字第五二三號
　　抗　告　人
　　即受處分人　大同環保有限公司
　　代　表　人　乙○○
右抗告人因違反道路交通管理處罰條例案件，不服臺灣士林地方法院中華民國九十一
年五月二十九日裁定（九十一年度交聲字第五二、五三號），提起抗告，本院裁定如
左：
    主  文
抗告駁回。
    理  由
一、原裁定以：(一)受處分人大同環保有限公司所有之車牌號碼三Ｆ─七六一號自用一
    般曳引車，於民國九十年十月二十七日上午十一時二十五分許，由甲○○駕駛，
    在台北縣五股鄉○○路，因所曳引之二Ｆ─三二號自用一般半拖車之牌號與車身
    號碼不符，有使用他車牌照行駛及牌照借供他車使用等違規情事，經警攔停當場
    舉發，交通部公路局台北區○○○○○道路交通管理處罰條例第十二條第一項第
    五款、第二項規定，各處罰鍰新台幣三千六百元，並吊銷牌照。甲○○則聲明異
    議：異議人當天是第一天開那部車子，而車身號碼本來就有，係警員沒有下去看
    ，該拖車板架車身為載運廢棄物，車身下方因工作關係泥濘不堪，警員隨意看一
    下，就開單告發，並於告發單上填寫會同司機查看，然本人當時未隨同查看，卻
    遭警員指責本車板架沒車身號碼，又懸掛他車號牌，此與事實有所出入，原處分
    顯有不當，爰依法聲明異議云云。(二)按受處分人，不服第八條主管機關所為之處
    罰，得於接到裁決之翌日起二十日內，向管轄地方法院聲明異議，道路交通管理
    處罰條例第八十七條第一項定有明文。是依法得聲明異議者，以受處分人為限，
    至若非遭受裁決處罰之受處分人，縱與裁決結果有事實上之利害關係，亦不得以
    自己名義聲明異議，否則即屬不合法律上之程式。(三)經查，本件駕車之行為人事
    實上雖為異議人甲○○，然本件係處罰汽車所有人，故舉發違反道路交通管理事
    件通知單（第Ｃ00000000號、第Ｃ00000000號）固有記載駕駛
    人即異議人之姓名，惟原處分機關之北監五字第裁四０─Ｃ00000000號
    及北監五字第裁四０─Ｃ00000000號違反道路交通管理事件裁決書所記
    載被處分人姓名均為汽車所有人即「大同環保有限公司」，有上開裁決書二紙在
    卷足參。是本件受裁決處罰之受處分人應為「大同環保有限公司」，而非異議人
甲○○，異議人既非受處分人，其所提之聲明異議，不合法律上之程式，且無從
    補正，本件異議為不合法，均予駁回。
二、抗告意旨略以：上開曳引車之車身號碼本來即懸掛，警員並未下去看即告發，且
    駕駛甲○○並未隨同警察查看車板架之車牌，大同環保有限公司雖為裁決書所載
    被處分人，甲○○之聲明異議遭駁回，現由大同環保公司提出異議聲明等語。
三、經查：受處分人，不服第八條主管機關所為之處罰，得於接到裁決之翌日起二十
    日內，向管轄地方法院聲明異議，此道路交通管理處罰條例第八十七條第一項定
    有明文。從而，依法得聲明異議者，以受處分人為限，若非遭受裁決處罰之受處
    分人，縱與裁決結果有事實上之利害關係，亦不得以自己名義聲明異議，否則即
    屬不合法律上之程式。本件受裁決處罰之受處分人既為大同環保有限公司，而非
    異議人甲○○，則甲○○之聲明異議即非合法。至受處分人大同環保有限公司是
    否聲明異議，亦應於法定期限內向管轄之地方法院為之，而非向本院為之，自甚
    明確。本件原審敘明理由裁定駁回異議，核無不合，抗告人之抗告為無理由，應
    予駁回。
據上論斷，應依道路交通案件處理辦法第二十六條，刑事訴訟法第四百十二條，裁定
如主文。
中      華      民      國    九十一    年      七      月      八      日
                              臺灣高等法院交通法庭
                                  審判長法  官  黃  瑞  華
                                        法  官  吳      燦
                                        法  官  雷  雯  華
右正本證明與原本無異。
不得再抗告。
                                        書記官  陳  思  云
中      華      民      國    九十一    年      七      月      九      日
